【裁判字號】    98,勞小上,7
【裁判日期】    981023
【裁判案由】    返還報酬
【裁判全文】
臺灣士林地方法院民事裁定             98年度勞小上字第7號
上  訴  人  甲○○
被上訴人    永達保險經紀人股份有限公司
法定代理人  乙○○
上列當事人間請求返還報酬事件，上訴人對於中華民國98年7 月
30日本院內湖簡易庭第一審小額判決（98年度湖勞小字第17號）
，提起上訴，本院裁定如下：
    主  文
上訴駁回。
第二審訴訟費用新臺幣壹仟伍佰元由上訴人負擔。
    理  由
一、按關於請求給付金錢或其他代替物或有價證券之訴訟，其標
    的金額或價額在新臺幣（下同）10萬元以下者，適用小額程
    序；次按對於小額訴訟之第一審裁判之上訴，非以其違背法
    令為理由不得為之，民事訴訟法第436 條之8 第1 項、第43
    6 條之24第2 項分別定有明文。又按上訴狀內應記載上訴理
    由，表明下列各款事項：一原判決所違背之法令及其具體內
    容。二依訴訟資料可認為原判決有違背法令之具體事實，觀
    諸民事訴訟法第436 條之25規定甚明。亦即其上訴狀應就第
    一審判決如何違背法令為具體之指摘，並揭示該法規之條項
    或其內容，若係成文法以外之法則，應揭示該法則之旨趣，
    倘為司法院解釋或最高法院之判例，則應揭示該判解之字號
    或其內容，或揭示如何當然違背法令之事實，上訴狀如未依
    此項方法表明者，即難認為已對第一審判決之違背法令有具
    體之指摘（最高法院71年度臺上字第314 號判例參照）。再
    按上訴狀內未表明上訴理由者，上訴人應於提起上訴後20日
    內，提出理由書於原審法院，未提出者，毋庸命其補正，由
    原審法院以裁定駁回之，民事訴訟法第436 條之32第2 項準
    用同法471 條第1 項之規定至明。
二、本件訴訟標的金額為10萬元以下，原審乃依小額訴訟程序審
    理，而上訴人對於該小額訴訟第一審判決不服，於民國98年
    8 月31日提出上訴，其上訴理由略謂：(一)要保人即訴外人謝
    志信（下稱謝志信）經由上訴人招攬向被上訴人投保時，約
    定年繳保費新臺幣（下同）23萬6,000 元，上訴人確實明白
    告知謝志信係投保保險，並以豁免保費及繳滿後每月支領2
    萬元之方式以支應謝志信退休生活開銷，相關要保文件均由
    謝志信親簽並經電訪確認，上訴人復已為謝志信進行多次售
    後服務。謝志信所稱：上訴人未告知係保險，僅說明是利率
    優於銀行之優惠存款帳戶，亦未說明借錢須利息，致伊以為
    借款不用還只須在帳上對沖云云，顯不實在。被上訴人應對
    謝志信起訴確認保險有效，而不是私下與謝志信達成協議，
    承諾保費自始縮小為年繳15萬元，被上訴人減收謝志信保費
    顯非因上訴人之疏失所致，其不利益不得轉嫁由上訴人承擔
    ；(二)被上訴人與謝志信之爭執，並非要保人取消保險或停止
    繳費而停效之案件，依公平原則，被上訴人應給付予上訴人
    之業務報酬或年度服務報酬均不得任意刪減或請求繳回；(三)
    兩造業於96年10月終止承攬契約，被上訴人稱上訴人於契約
    終止後仍有領取年度報酬云云，應提出原證據證明之。並聲
    明：原判決廢棄，被上訴人在第一審之訴及假執行之聲請均
    駁回。
三、經核，上訴人所提上訴理由，無非係就原審關於取捨證據、
    認定事實之職權事項任加指摘，顯未依上開法條及判例意旨
    ，具體指出原判決違背何等法規之內容及事實。揆諸上開說
    明，本件上訴即難認為合法，爰依法裁定駁回其上訴。
四、本件訴訟費用額，確定如主文所示之金額，並應由上訴人負
    擔。
五、據上論結，依民事訴訟法第436 條之32第2 項、第444 條第
    1 項、第436 條之19、第95條、第78條，裁定如主文。
中    華    民    國    98    年    10    月    23    日
                  民事第二庭  審判長法  官  方彬彬
                                    法  官  李瑜娟
                                    法  官  王怡雯
以上正本證明與原本無異。
本件裁定不得抗告。
中    華    民    國    98    年    10    月    27    日
                                    書記官  桂大永


司法院資訊處製作；財團法人民間司法改革基金會備份。
